【裁判字號】    98,交聲,767
【裁判日期】    980407
【裁判案由】    聲明異議
【裁判全文】
臺灣臺中地方法院交通事件裁定         98年度交聲字第766號
                                     98年度交聲字第767號
原處分機關  交通部公路總局臺中區監理所
受處分人
即異議人    乙○○
上列受處分人因違反道路交通管理處罰條例案件，對於交通部公
路總局臺中區監理所98年2月13日所為之處分（中監違字第裁60-
GE0000000號裁決書），聲明異議，本院裁定如下：
    主    文
異議駁回。
    理    由
一、原處分機關略以：受處分人即異議人駕駛QD- 6621號自小客
    貨車，於民國98年1月13日11時0分，在台中市○○路與大鵬
    路口處，因「闖紅燈」、「不服攔查取締」之違規，經臺中
    市警察局依法逕行舉發，異議人於期限內向舉發單位申訴，
    經警方函復本件違規屬實，員警依法舉發，異議人仍有不服
    ，本所遂依法裁處罰鍰新臺幣2700元並記違規點數3 點及處
    罰鍰3000元並記違規點數1 點，逾期則依裁決者處罰主文裁
    處，本案係以低額罰鍰裁處，並未處逾期罰鍰，本所依法裁
    處應無不合等語。
二、聲明異議意旨略以：當時前方道路有工程施工，每部車輛行
    進速度僅有5-10公里，當時開車在機車道剛起步，沒多久路
    邊警察忽然向其招手，因已駛入快車道，根本無法再馬上回
    到機車道接受警察盤查，警察隨後又走到其車旁再一次招手
    ，要求靠邊受檢查，其有表明當時車輛動彈不得，待其把車
    行駛至路邊才受檢，待其將車開到路邊時，警察距離其車已
    有一段距離，其停車等一下，見警察沒有過來即將車開走，
    當時前方有施工，根本不可能闖紅燈等語。
三、異議人於上開時、地闖紅燈及不服攔查取締，經警逕行舉發
    之事實，有臺中市警察局舉發違反道路交通管理事件通知單
    2 份附卷可稽，而異議人上述違規事實明確，亦有臺中市警
    察局第六分局98年2月3日中分六警交字第0980003113號函附
    卷可佐。又當日舉發之警員即證人甲○○於98年3 月25日本
    院調查時到庭結證稱：當天伊站在台中市○○路之國泰世華
    銀行前面，當時大鵬路是綠燈，中清路是紅燈，發現一輛豐
    田藍色箱型式自小客車從中清路闖紅燈開過來，中清路所有
    的車子都已停下，異議人原行駛在慢車道，伊舉手欲攔下該
    車，車內之駕駛就笑嘻嘻向伊打個招呼，將方向盤轉到快車
    道往前開，因被前面一個路口停紅燈的車子擋住，伊過去敲
    異議人之車門告訴異議人因闖紅燈要其靠邊停車，異議人用
    台語說他是甘苦人，不要啦，後來就因綠燈而順著車潮往前
    開走，伊就站在快車道上記下車號，開單寄給異議人，當時
    只有異議人一部車開過來，所以確定異議人是闖紅燈，否則
    應會有很多車開過來，且當時大鵬路已有機車騎過來，大鵬
    路的號誌是3 個時相號誌，紅燈時，不能右轉，當時也未見
    到異議人有停車下來等語。再者，道路交通管理處罰條例第
    7條第1項規定：「道路交通管理之稽查、違規之紀錄，由交
    通勤務警察，或依法令執行交通稽查任務之人員執行之」，
    而證人甲○○身為警察，為維持交通秩序，依法執行職務，
    立場應是客觀公正，且異議人就其原行駛在慢車道，改駛至
    快車道時有見到證人對其招手，證人並再一次走到其車旁，
    要求其靠路邊停車受檢之事實，亦不爭執，核與證人上開證
    述情節相符，是證人所為之上開證言，應與事實相符而值採
    信。綜上，異議人所為之辯解，顯不可採，原處分機關援引
    首揭規定所為之處分，核無不合，本件異議並無理由，應予
    駁回。
據上論斷，應依道路交通管理處罰條例第87條第2 項、道路交通
案件處理辦法第19條，裁定如主文。
中    華    民    國    98    年    4     月    7     日
                  交通法庭    法  官  林慧英
上正本證明與原本無異。
如不服本裁定應於送達後5日內向本院提出抗告狀。
                              書記官  廖碩薇
中    華    民    國    98    年    4     月    7     日


司法院資訊處製作；財團法人民間司法改革基金會備份。
